【裁判字號】    97,訴,533
【裁判日期】    970616
【裁判案由】    搶奪
【裁判全文】
臺灣雲林地方法院刑事判決               97年度訴字第533號
公  訴  人  臺灣雲林地方法院檢察署檢察官
被      告  丁○○
                    現於臺灣雲林看守所羈押中
上列被告因搶奪案件，經檢察官提起公訴（97年度偵字第2426號
），被告於準備程序進行中就被訴事實為有罪之陳述，經本院聽
取當事人意見後，認宜由獨任法官進行簡式審判程序，裁定進行
簡式審判程序，判決如下：
    主  文
丁○○意圖為自己不法之所有，而搶奪他人之動產，累犯，處有
期徒刑壹年，扣案之口罩壹個沒收。又意圖為自己不法之所有，
而搶奪他人之動產，累犯，處有期徒刑壹年，扣案之口罩壹個沒
收。又意圖為自己不法之所有，而搶奪他人之動產，累犯，處有
期徒刑壹年，扣案之口罩壹個沒收。應執行有期徒刑貳年陸月，
扣案之口罩壹個沒收。
    事實及理由
一、犯罪事實：
    丁○○前因2 次強奪案件，經本院以95年度訴字第730 號判
    處有期徒刑1 年、1 年，應執行有期徒刑1 年10月確定，再
    因違反毒品危害防制條例案件，經本院以95年度訴字第840
    號判處有期徒刑10月確定，上開2 案經減刑並定應執行刑有
    期徒刑1 年3 月又15日，甫於民國97年4 月1 日縮短刑期執
    行完畢。詎仍不知悔改，復分別意圖為自己不法之所有，配
    戴口罩掩飾臉上輪廓，騎乘車牌號碼YBQ-231 號機車（車牌
    以黃色膠帶黏貼遮掩），於附表所示之時、地，趁附表所示
    之被害人不及防備之際，搶奪被害人如附表所示之財物，均
    得手後，丟棄或變賣花用殆盡。嗣經警調取路口監視錄影畫
    面，循線於97年5 月8 日21時10分許，在雲林縣北港鎮溝皂
    里溝皂47號其住處前查獲，當場扣得丙○○遭其搶奪之行動
    電話1 支，及其所有之黃色膠帶2 捲（但已撕下黏貼在機車
    車牌上之膠帶並未扣案），其所有供搶奪時配戴臉上所用之
    口罩1 個。
二、認定犯罪事實所憑證據及理由：
(一)、本案被告丁○○所犯刑法第325 條第1 項搶奪罪，係死刑、
    無期徒刑、最輕本刑為3 年以上有期徒刑以外之罪，其於準
    備程式就前開被訴事實為有罪之陳述，經受命法官告知簡式
    審判程式之旨，並聽取其與公訴人之意見後，本院合議庭裁
    定由受命法官獨任進行簡式審判程式，是本件之證據調查，
    依刑事訴訟法第273 條之2 規定，不受同法第159 條第1 項
    、第161 條之2 、第161 條之3 、第163 條之1 及第164 條
    至第170 條規定之限制，合先敘明。
(二)、上開犯罪事實，有如下證據可資證明：
１、如附表編號一之犯罪事實，有：
(1)、被害人甲○○在警詢之指述。
(2)、被告家中衣物照片1 張及路口監視翻拍畫面16張、丟棄贓物
    現場照片2 張、口罩1個、黃色膠帶2捲。
２、如附表編號二之犯罪事實，有：
(1)、被害人丙○○在警詢之指述。
(2)、贓物認領保管單1 紙、行動電話照片2 張、丟棄贓物現場照
    片2 張、口罩1個、黃色膠帶2捲。
３、如附表編號三之犯罪事實，有：
(1)、被害人乙○○在警詢之指述。
(2)、北港分局北港派出所報案三聯單、現場圖、口罩1 個、黃色
    膠帶2捲。
    而被告丁○○於偵、審中亦坦白承認上開犯行，核與上開證
    據吻合，其自白堪信屬實。本件事證明確，自應依法論科。
三、論罪科刑之理由：
(一)、核被告丁○○所為，係犯刑法第325 條第1 項之搶奪罪。被
    告所犯3 次搶奪罪行，係先後分別起意，時間、地點不同，
    應分論併罰。又被告前曾因2 次強奪案件，經本院以95年度
    訴字第730 號判處有期徒刑1 年、1 年，應執行有期徒刑1
    年10月確定，再因違反毒品危害防制條例案件，經本院以95
    年度訴字第840 判處有期徒刑10月確定，上開2 案經減刑並
    定應執行刑有期徒刑1 年3 月又15日，甫於97年4 月1 日縮
    短刑期執行完畢各節，有臺灣高等法院被告前案紀錄表1 份
    在卷可考。被告於有期徒刑執行完畢5 年內，故意再犯本件
    有期徒刑以上之罪，均為累犯，應分別依刑法第47條第1項
    加重其刑。
(二)、爰審酌被告甫因搶奪案件執行完畢出監後16日，旋即再犯如
    附表編號一之搶奪案，嗣又在第一件搶奪案犯後20餘日內，
    再犯第二件、第三件搶奪案（如附表編號二三所示），顯然
    未能珍惜國家給予減刑之寬典，不能真正改過遷善，其侵害
    他人財產及生活中之安全感甚鉅，嚴重破壞社會治安，及其
    智識程度、家庭狀況，以及被告在95年間涉犯二件搶奪案件
    ，業經本院分別判處有期徒刑1 年、1 年，定應執行刑有期
    徒刑1 年10月，已如前述，本件被告又犯三件搶奪案，其犯
    罪情節顯然重於前案，然檢察官起訴僅求刑1 年10月（定應
    執行刑），依其犯罪情節，檢察官求刑顯然過輕等一切情狀
    ，分別量處如主文所示之刑，並定其應執行刑，以資懲儆。
(三)、至扣案之口罩1 個為被告所有，且為供犯罪所用之物，業據
    被告供承在卷，依刑法第38條第1 項第2 款規定宣告沒收。
    至於，另扣案黃色膠帶2 捲，檢察官雖聲請沒收，然被告作
    案手段，係自整捲黃色膠帶撕下之膠帶片段，用以黏貼在機
    車車牌，之後，再實行搶奪犯行，其貼在機車車牌上之膠帶
    ，作案後已經自車牌撕下丟棄，而不復存在，業經被告於審
    理中自陳在卷，為免將來執行沒收困難，就其作案當時黏貼
    之膠帶，不諭知沒收；又因扣案2 捲（整捲）膠帶並非黏貼
    在機車車牌之上，即非被告供犯罪所用之物（按：作案所用
    者係撕下之膠帶片段），故此部分亦不諭知沒收，併此敘明
    。
四、據上論斷，依刑事訴訟法第273條之1第1項、第299條第1項
    前段、刑法第325 條第1 項、第47條第1 項、第38條第1 項
    第2 款、第51條第5 款，判決如主文。
本案經檢察官林豐正到庭執行職務。
中    華    民    國    97    年    6     月    16    日
                  刑事第一庭  法  官  陳宏卿
以上正本證明與原本無異。
如不服本判決，應於判決收受後10日內，向本院提出上訴狀（須
附繕本）。
                              書記官  陳善永
中    華    民    國    97    年    6     月    16    日
附錄本案論罪科刑法條全文：
刑法第325 條第1 項：
意圖為自己或第三人不法之所有，而搶奪他人之動產者，處6 月
以上5 年以下有期徒刑。
附表：
┌──┬──────┬──────┬────┬───────────┐
│編號│ 時間       │  地點      │ 被害人 │搶奪方式及財物        │
├──┼──────┼──────┼────┼───────────┤
│一  │97年4 月17日│雲林縣北港鎮│甲○○  │搶奪甲○○放置於腳踏車│
│    │13時50分許  │文化路89號前│        │前方菜籃內之皮包1 個，│
│    │            │            │        │內有新臺幣（下同）2 萬│
│    │            │            │        │元、信用卡1 張、身分證│
│    │            │            │        │1張 、健保卡5 張、玉墬│
│    │            │            │        │子項鍊1 條、序號356604│
│    │            │            │        │000000000 號行動電話1 │
│    │            │            │        │支。                  │
├──┼──────┼──────┼────┼───────────┤
│二  │97年5 月2 日│雲林縣北港鎮│丙○○  │強奪丙○○置於機車腳踏│
│    │21時20分許  │華勝路、大同│        │板之皮包1 個，內有現金│
│    │            │路及民享路中│        │9 千元、身分證1 張、健│
│    │            │間          │        │保卡1 張、MOTOROLA牌序│
│    │            │            │        │號00000000000000號行動│
│    │            │            │        │電話1 支              │
├──┼──────┼──────┼────┼───────────┤
│三  │97年5 月8 日│雲林縣北港鎮│乙○○  │搶奪乙○○置於機車腳踏│
│    │18時30分許  │義民路15號前│        │板之皮包1 個，內有現金│
│    │            │            │        │6 百元、行動電話1 支。│
└──┴──────┴──────┴────┴───────────┘


司法院資訊處製作；財團法人民間司法改革基金會備份。
